【裁判字號】    95,裁,788
【裁判日期】    950420
【裁判案由】    石油管理法
【裁判全文】
最  高  行  政  法  院  裁  定
                                     95年度裁字第00788號
上  訴  人  甲○○
被 上訴 人  雲林縣政府
代  表  人  乙○○
上列當事人間因石油管理法事件，上訴人對於中華民國93年11月
25日高雄高等行政法院93年度訴字第352號判決，提起上訴，本
院裁定如下：
    主  文
上訴駁回。
上訴審訴訟費用由上訴人負擔。
    理  由
一、按當事人依行政訴訟法第243條第1項規定，以高等行政法院
    判決有不適用法規或適用法規不當為上訴最高行政法院之理
    由時，其上訴狀或理由書應有具體之指摘，並揭示該法規之
    條項或其內容。若係成文法以外之法則，應揭示該法則之意
    旨。倘為司法院解釋、或本院之判例，則應揭示該判解之字
    號或其內容。上訴狀或理由書如未依此項方法表明者，即難
    認為已對高等行政法院判決之違背法令有具體之指摘，其上
    訴自難認為合法。
二、本件上訴人未經申請核准設立加油站，擅自於雲林縣林內鄉
    ○○路天元庄前廣場，駕駛車號6Q－9682號自小貨車（下稱
    系爭車輛）載運桶裝柴油經營油品零售業務，經雲林縣警察
    局斗六分局人員於92年4月16日17時許查獲，並移送被上訴
    人處理。被上訴人經審查結果認上訴人違章成立，乃以其違
    反石油管理法第17條第1項前段規定，並依同法第40條第1項
    第2款及第2項之規定裁處罰鍰新台幣100萬元，並將其供銷
    售之石油製品及所使用之加儲油（氣）設施器具為沒入之處
    分。上訴人不服，提起訴願，經遭決定駁回，遂提起行政訴
    訟，經原審駁回其訴，上訴人仍不服，提起本件上訴。
三、上訴意旨復執於原審相同前詞主張，略謂：(一)上訴人家境困
    苦為低收入戶，且左手食指截斷屬於輕度殘障，領有低收入
    戶清寒證明及殘障手冊，係受僱於訴外人陳建國及李雄忠，
    並無資金可自行經營地下油行，上訴人既非油行經營者，被
    上訴人裁罰對象顯有錯誤。上訴人依照上開二人之指示送柴
    油予顧客，且加油之利潤並非上訴人所收取，縱或偶而收取
    ，亦需報帳繳回僱主，並將簽單交回給老闆，由老闆於月底
    向客戶收取，系爭車輛非上訴人購買或登記於上訴人名下云
    云。經查，原審以證人周錢立之證言不足以證明上訴人並無
    販售柴油之違章行為，且上訴人所提台灣雲林地方法院檢察
    署92年度偵字第1848號不起訴處分書，僅能證明上訴人並無
    涉犯公共危險罪責而已，不足為上訴人有利之認定；又上訴
    人聲請傳訊證人李雄忠、陳建國，均因無此地址，或寄存於
    派出所，致無法傳訊，另上訴人迄無法提供積極證據證明確
    係受僱他人從事販售柴油，況上訴人於91年間曾遭被上訴人
    查獲未經主管機關核准設立加油站，所使用者亦為車號6Q－
    9682號自小貨車，顯然上訴人並非第一次違反石油管理法規
    定，認上訴人主張其係受僱人而非僱主不足採信，駁回上訴
    人之訴等，業於判決理由內論述甚詳，經核並無不合。上訴
    意旨仍執前詞，主張其非經營者，惟對於原判決就現行法令
    、司法院解釋或本院判例之解釋與適用，究竟有何違背，未
    見有具體指摘，則依首揭說明，其上訴為不合法，應予駁回
    。
三、依行政訴訟法第249條第1項前段、第104條、民事訴訟法第
    95條、第78條，裁定如主文。
中    華    民    國    95    年    4     月    20    日
                  第三庭審判長法  官  趙  永  康
                              法  官  鄭  淑  貞
                              法  官  侯  東  昇
                              法  官  黃  淑  玲
                              法  官  林  文  舟
以  上  正  本  證  明  與  原  本  無  異
中    華    民    國    95    年    4     月    20    日
                              書記官  王  福  瀛


司法院資訊處製作；財團法人民間司法改革基金會備份。
